臺灣臺北地方法院刑事判決　　　　　　 100年度易字第1969號
公　訴　人　臺灣臺北地方法院檢察署檢察官
被　　　告　石宗垚
上列被告因竊盜案件，經檢察官提起公訴（100年度偵字第11904
號），本院判決如下：
    主  文
石宗垚攜帶兇器竊盜，累犯，處有期徒刑捌月；又竊盜，累犯，
處有期徒刑肆月。應執行有期徒刑拾月。
    事  實
一、石宗垚前於民國九十七年間，因竊盜案件，經本院以九十七
    年度易字第三二七六號判決判處有期徒刑七月確定，於九十
    九年七月十五日縮刑期滿執行完畢。猶不知警惕，竟意圖為
    自己不法之所有，並基於竊盜之犯意，分別於(一)一○○年四
    月十日晚間六時四十分許，攜帶客觀上足以對人之生命、身
    體、安全構成威脅，且具有危險性之鐵剪一支（未據扣案）
    ，在臺北市大安區○○○路七○四號前，見簡亦怡所有價值
    為新臺幣（下同）一萬二千元之折疊腳踏車（廠牌為DAHON
    、顏色為黑色）一臺停放路邊，竟持上開鐵剪剪斷上開摺疊
    腳踏車車鎖，竊取該摺疊腳踏車，得手後旋即騎乘該摺疊腳
    踏車離開該處，並將該摺疊腳踏車變賣；(二)一○○年四月十
    九日上午九時四十八分許，見李柏伸所有價值約為新臺幣（
    下同）二萬多元之腳踏車（廠牌為功學社、型號為T3）一臺
    停放在臺北市○○區○○路一段一九九號一樓內，竟趁無人
    之際進入上開一樓內（無故侵入建築物部分未據告訴），徒
    手竊取該腳踏車一臺，得手後旋即騎乘腳踏車離開該處。嗣
    於一○○年五月十一日下午三時許，在臺北市大安區○○○
    路○段二三七號前因行跡可疑，為警攔查，始悉上情。
二、案經臺北市政府警察局大安分局報請臺灣臺北地方法院檢察
    署檢察官偵查起訴。
    理  由
一、按傳聞法則之重要理論依據，在於傳聞證據未經當事人之反
    對詰問予以核實，乃予排斥，惟若當事人已放棄對原供述人
    之反對詰問權，於法院審判時表明同意該等傳聞證據可作為
    證據，基於證據資料愈豐富，愈有助於真實發現之理念，並
    貫徹刑事訴訟法修法加重當事人進行主義之精神，確認當事
    人對於證據能力有處分權之制度，傳聞證據經當事人同意做
    為證據，法院認為適當者，亦得為證據。另當事人於調查證
    據時，對於傳聞證據表示「沒有意見」，而未於言詞辯論終
    結前聲明異議，應視為已有將該等傳聞證據採為證據之同意
    ，此刑事訴訟法第一百五十九條之五定有明文。本案被告石
    宗垚於本院審理程序中已表示對卷內人證、書證、物證之證
    據能力均無意見，本院審理時，被告對被告以外之人於審判
    外之陳述之證據能力並未表示意見，迄本院言詞辯論終結前
    ，被告亦未爭執本案證據之證據能力，依刑事訴訟法第一百
    五十九條之五第二項之規定，應視為被告已同意本案相關之
    傳聞證據均可做為證據，本院斟酌本案卷內之證據並非非法
    取得，亦無證明力明顯過低之情形，且經本院於審判期日依
    法進行證據之調查、辯論，被告於訴訟上之程序權，已受保
    障，前揭各該證據，均得採為證據。
二、上揭犯罪事實，業據被告於本院審理時坦承不諱（見本院卷
    第一七頁背面、第一九頁背面），核與證人即被害人簡亦怡
    及李柏伸於警詢中證述情節相符（見臺灣臺北地方法院檢察
    署一○○年度偵字第一一九○四號卷第九頁至第一二頁、第
    四七頁至第四八頁、第五二頁），復有臺北市政府警察局大
    安分局搜索、扣押筆錄、扣押物品目錄表、監視器翻拍畫面
    、現場照片等件附卷可按（見上開偵卷第一四頁至第一七頁
    、第二二頁至第二九頁），是被告上揭任意性自白與事實相
    符，堪以採信。本件事證明確，被告上揭犯行，洵堪認定，
    應予依法論科。
三、按刑法第三百二十一條第一項第三款所謂「兇器」，其種類
    並無限制，凡客觀上足對人之生命、身體、安全構成威脅，
    具有危險性之兇器均屬之，且祇須行竊時攜帶此種具有危險
    性之兇器為已足，並不以攜帶之初有行兇之意圖為必要（最
    高法院七十九年臺上字第五二五三號判例意旨可資參照）。
    經查，證人簡亦怡證稱腳踏車有上鎖，鎖打開要有工具等語
    （見上開偵卷第四七頁），足見被告確實需攜帶足以破壞腳
    踏車鎖之工具，始能破壞該車鎖，而依常情亦應為金屬材質
    製造，質地堅硬之工具，此類工具在客觀上顯得持以攻擊人
    身，足見對人之生命、身體、安全構成威脅，具有相當危險
    性，揆諸前揭判例意旨，堪認係上揭條文所稱之「兇器」無
    訛。核被告就犯罪事實欄一(一)所為，係犯刑法第三百二十一
    條第一項第三款之攜帶兇器竊盜罪；就犯罪事實欄一(二)所為
    ，係犯刑法第三百二十條第一項之普通竊盜罪。被告先後二
    次竊盜犯行，犯意各別，行為互異，應予分論併罰。查被告
    有前揭犯罪事實欄一所載之犯罪科刑及執行完畢之紀錄，此
    有臺灣高等法院被告前案紀錄表在卷可按，其前受有期徒刑
    執行完畢，於五年以內故意再犯上開有期徒刑以上之二罪，
    均為累犯，均應依刑法第四十七條第一項之規定，加重其刑
    。爰審酌被告前有多次竊盜前科，正值青壯，未思正當工作
    謀生，僅因缺錢花用，反竊取被害人簡亦怡及李柏伸之腳踏
    車變賣花用，造成被害人簡亦怡及李柏伸及林根火之損害，
    兼衡被告未與被害人簡亦怡及李柏伸和解，及犯後均坦承犯
    行等情狀，各量處如主文所示之刑，並定其應執行之刑，以
    示懲儆。至扣案之鐵剪一支，雖係被告撿拾為被告所有，然
    非供本件犯罪事實欄一(一)所用之物，又非違禁物，業據被告
    供述在卷（見本院卷第一九頁），爰不予宣告沒收。另被告
    持以供犯罪事實欄一(一)犯行所用之鐵剪，未據扣案，復非義
    務沒收之物，本院認均尚無予以沒收之必要，附此敘明。
據上論斷，應依刑事訴訟法第二百九十九條第一項前段，刑法第
三百二十條第一項、第三百二十一條第一項第三款、第四十七條
第一項、第五十一條第五款，刑法施行法第一條之ㄧ第一項、第
二項前段，判決如主文。
本案經檢察官李宇銘到庭執行職務。
中    華    民    國   100    年    12    月    27    日
                  刑事第十四庭  法  官  林玉蕙
上正本證明與原本無異。
如不服本判決應於收受送達後10日內向本院提出上訴書狀，並應
敘述具體理由；其未敘述上訴理由者，應於上訴期間屆滿後20日
內向本院補提理由書（均須按他造當事人之人數附繕本）「切勿
逕送上級法院」。告訴人或被害人如對於本判決不服者，應具備
理由請求檢察官上訴，其上訴期間之計算係以檢察官收受判決正
本之日期為準。
                                書記官  陳怡君
中    華    民    國   100    年    12    月    27    日
附錄本案論罪科刑法條
中華民國刑法第321條
（加重竊盜罪）
犯竊盜罪而有下列情形之一者，處 6 月以上、5 年以下有期徒
刑，得併科新臺幣 10 萬元以下罰金：
一、侵入住宅或有人居住之建築物、船艦或隱匿其內而犯之者。
二、毀越門扇、牆垣或其他安全設備而犯之者。
三、攜帶兇器而犯之者。
四、結夥三人以上而犯之者。
五、乘火災、水災或其他災害之際而犯之者。
六、在車站、埠頭、航空站或其他供水、陸、空公眾運輸之舟、
    車、航空機內而犯之者。
前項之未遂犯罰之。
中華民國刑法第320條
（普通竊盜罪、竊佔罪）
意圖為自己或第三人不法之所有，而竊取他人之動產者，為竊盜
罪，處5  年以下有期徒刑、拘役或 5 百元以下罰金。
意圖為自己或第三人不法之利益，而竊佔他人之不動產者，依前
項之規定處斷。
前二項之未遂犯罰之。